【裁判字號】    99,聲,111
【裁判日期】    990225
【裁判案由】    聲請具保停止羈押
【裁判全文】
臺灣高等法院臺南分院刑事裁定           99年度聲字第111號
聲  請  人
即  被  告  乙○○
上列被告因本院98年度上訴字第327號違反毒品危害防制條例等
案件，聲請人聲請具保停止羈押，本院裁定如下：
    主  文
聲請駁回。
    理  由
一、聲請意旨略以：
(一)、被告乙○○因涉嫌毒品危害防制條例乙案，經原審判處有期
    徒刑25年，而被告自始至終均無犯賣毒品，本案中鄭朝文及
    陳庭善，被告均不認識，而行動電話0000000000亦非被告所
    有，被告乃一介平民，只因一時思慮不週染上毒品惡習，被
    告實在後悔。
(二)、本案至今被告已被羈押近6個月，家中尚有父親，每星期2、
    4、6均須至醫院洗腎，還有大陸籍妻子甲○○孤苦無依，且
    一字不識，2名女兒也尚在求學階段，被告因本案被羈押，
    家中失去唯一經濟支柱。懇請審酌讓被告交保候傳，返家處
    理家中瑣事，被告一定準時出庭，絕無逃亡之虞云云。
二、按被告經法官訊問後，認為犯罪嫌疑重大，所犯為死刑、無
    期徒刑或最輕本刑為5年以上有期徒刑之罪，顯難進行追訴
    、審判或執行者，得羈押之，刑事訴訟法第101條第1項第3
    款定有明文。又按羈押於其原因消滅時，應即撤銷羈押，將
    被告釋放。被告、辯護人及得為被告輔佐之人，均得聲請法
    院撤銷羈押，刑事訴訟法第107條第1項、第2項前段固分別
    定有明文。是決定應否撤銷羈押，仍應以原裁定之羈押原因
    ，是否已消滅為判斷依據。而聲請停止羈押，除有刑事訴訟
    法第114條各款所列情形之一不得駁回者外，准許與否，該
    管法院有自由裁量之權，衡非被告所得強求，亦有最高法院
    46年台抗字第21號判例意旨可參。
三、經查：
(一)、聲請人即被告辯稱其未販賣毒品，不認識鄭朝文及陳庭善，
    且行動電話0000000000也非被告所有，僅有吸食毒品之惡習
    云云。惟查，被告於偵查時，經法官訊問後，認其所犯為毒
    品危害防制條例第4條第1項販賣第一級毒品罪，該罪之罪刑
    為死刑或無期徒刑，核為刑事訴訟法第101條第1項第3款之
    羈押事由之一，而予羈押在案；又起訴後經原審調查審理，
    認被告確有4件販賣第一級毒品犯行，各判處有期徒刑18 年
    ，應執行有期徒刑25年在案，並經本院於99年1月5日判處販
    賣第一級毒品等罪，應執行有期徒刑25年在案，認其羈押之
    原因尚未消滅，非經羈押顯難進行審判、執行，而有繼續羈
    押之必要，且被告經本院判決應執行有期徒刑25年，核屬重
    刑，被告又否認犯行，自有相當理由，足認為其有逃亡之虞
    ，難以具保、責付、限制住居等手段，取代羈押處分。聲請
    人雖以上開理由辯稱其未販毒，請求具保停止羈押云云，尚
    無可採。
(二)、再聲請人陳稱家中有父親每週需至醫院洗腎3次，妻子為大
    陸籍，還有2名女兒尚在求學，需被告擔負家中經濟責任云
    云。然查，此為被告個人家庭事由，並無法以此排除被告原
    有之羈押原因，仍不得執此而認應停止羈押。
(三)、綜上，聲請人以其並無販毒情事，家中除有一名大陸籍配偶
    外，尚有父、2名幼女待養，請求具保停止羈押云云，如前
    所述，為無可採。而其羈押之事由尚未消滅，自仍有羈押之
    必要，其請求具保停止羈押，為無理由，應予駁回。
四、據上論結，依刑事訴訟法第220條裁定如主文。
中    華    民    國    99    年    2     月    25    日
                  刑事第三庭    審判長法  官  陳義仲
                                      法  官  楊清安
                                      法  官  宋明中
以上正本證明與原本無異。
如不服本裁定，應於收受本裁定後五日內向本院提出抗告狀。
                                      書記官  王薇潔
中    華    民    國    99    年    2     月    25    日

司法院資訊處製作；財團法人民間司法改革基金會備份。
